I PUTU ADI BAWA

KITCHEN/IT/ADMIN

Contact



SEMPIDI - BADUNG



+62 822 577 668 66



iputuadibawa@gmail.com



Klik link ini untuk terhubung

Languages





Skills

Web design

Graphic design

Japanese Food

Coding

Hobbies

Reading Book

Sport

Cooking

Coding Web

ABOUT ME

Hallo, Saya I Putu Adi Bawa 23 tahun, Saya lullusan SMK pariwisata jurusan Tataboga. saya penggiat teknologi dan suka memasak, pengalaman kerja dibidang pariwisata tepatnya kitchen kurang lebih 3 tahun. basic saya lebih ke japanese klasik. untuk teknologi saya sedang mendalami dunia programming.

EDUCATION

2012 - 2015 SMK PGRI 3 DPS

2009 - 2012 SMP PGRI 3 DPS

2005 - 2009 SDPN TULANGAMPIANG DPS

EXPERIENCE

2019 - 2020 JAPANESE COOK (1 year)

ABURI SUSHI RESTO

prepare condiment ramen, curry, soup, stok (airdashi), marinet chickenteriyaki, stok gyoza, buat sauce/soup udon, shoyu,dan miso ramen, miso soup, membuat nasi goreng,prepare sauce edamane garlic, potong beef, porsi ramen

2019 - 2019 JAPANESE COOK (5 months) 7 TORI SAMURAI / NANATORI

prepare chicken soup, terima supplier, marinet chicken terivaki, membersihkan ayam stok, membuat mie ramen, prepare condiment ramen/topping ramen, membuat soup miso, chasu chicken,egg,shoyu ramen,sesame ramen, prepare gyoza, condiment yakiniku dan sauce yakiniku

2016 - 2017 HEADSTALL JAPANESE (10 months) ISHIMURA MAXX LIPPO MALL

prepare soup stok, miso soup, terima barang, membuat display makanan sushi, prepare condiment bento set, prepare teppanyaki set, potong ayam, marinet daging & ayam, membuat yasai tempura, membuat salad & dressing, stok opname, membuat PR,PO, inventory bulanan & mingguan, membuat scdhule staff, membuat rincian cost, menghitung pemasukkan harian

2016 - 2016 JAPANESE COOK (5 months)

MAD RONNIN PETITENGET

prepare soup tongkotsu, condiment ramen, membuat gyoza, membuat chasu ayam,babi, potong ayam, marinet chicken teriyaki, membuat sauce yasai, soup shoyu



I PUTU ADI BAWA

KITCHEN/IT/ADMIN

Hal: Surat Lamaran

Dengan Hormat, sesuai dengan informasi bahwa adana lowonghan pekerjaan diperusahaan ibu/bapak. saya mengajukan surat lamaran dengan biodata sebagai berikut:

Nama : I Putu Adi Bawa

Tempat, Tanggal Lahir : Denpasar, 02 Maret 1997

Umur : 23 Tahun

Pendidikan Terakhir : SMK Pariwisata

Telepon : +62 822 577 668 66

Email : iputuadibawa@gmai.com

Saya memiliki kondisi kesehetan yang baik dari segi jasmani dan juga rohani, saya lulusan SMK Pariwisata jurusan Tataboga. pengalaman kerja dibidang pariwisata tepatnya kitchen selama 3 tahun. Saya mampu membuat masakan-masakan japanese klasik seperti : Ramen, Soba, Udon, Gyoza, Takoyaki, Bentoset, Nasi Goreng (japanese), dan beberapa soup japanese saya mampu bekerja menggunakan beberapa aplikasi komputer seperti : Microsoft Office, Illustrator, Photoshop, Windows, Linux, Android Studio dan dalam bidang IT saya sedang menekuni dunia proggraming/coding beberapa bahasa yang saya mengerti seperti PHP, HTML,CSS dan sedang mempelajari bahasa Python, Saya juga mengerti sedikit tentang dunia internet, web, hosting

Demikian Surat Lamaran ini saya buat sebenar-benarnya. Saya sangat berharap Bapak/Ibu bersedia untuk memberi kesempatan tes dan wawancara kepada saya, sehingga saya dapat menjelaskan secara lebih rinci tentang potensi yang saya miliki. Atas perhatian Ibu/Bapak saya ucapkan Terimakasih

Hormat Saya,







This to certify that

I Putu Adi Bawa

has successfully completed and **GRADUATED** with honor from the program

BASIC ADOBE ILLUSTRATOR

Class of 2020



Brian Christiansen
Headmaster of Sekolahdesain.id



72ZD28056ZYW

Diberikan kepada

I Putu Adi Bawa

Atas kelulusannya pada kelas

Belajar Dasar Pemrograman Web

06 November 2020

Narenda Wicaksono

Chief Executive Officer Dicoding Indonesia SERTIFIKAT KOMPETENSI





Verifikasi Sertifikat

dicoding.com/certificates/72ZD28056ZYW Berlaku hingga 06 November 2023



QLZ98Q377X5D

Diberikan kepada

I Putu Adi Bawa

Atas kelulusannya pada kelas

Belajar Membuat Aplikasi Android untuk Pemula

23 Agustus 2019

Narenda Wicaksono

Chief Executive Officer Dicoding Indonesia SERTIFIKAT KOMPETENSI





Verifikasi Sertifikat

dicoding.com/certificates/QLZ98Q377X5D Berlaku hingga 23 Agustus 2022